# 请教陈版及各位，关于无法确认的收入和成本的处理

提问人：leonyan1021 时间：2020-03-23 08:05:28
请教陈版主：
我们在审计的一个上市公司客户，上年度某笔收入和对应的成本，因物流相关手续存在部分疑虑和瑕疵，虽然前任会计师在对上下游函证访谈时上下游都认为相关交易是真实的，但是前任会计师最终还是认为相关的收入和成本不能确认，将其调入了预收款项和预付款项，因该笔交易金额重大，占全年收入比重较大，前任会计师对此出具了保留意见。本年度我们在审计时，对上下游的走访结果与前任获得的一致，获取其他的证据与前任基本一致，我们也认为相关的交易存在真实性存在瑕疵，无法确认收入和成本。但是由于预收预付账面挂账金额巨大，对资产总额构成重大影响，我们认为应该将该事项进行处理，我们讨论的结果是对冲预收预付，差额放入其他应付款或计入资本公积暂处理，请教陈版类似的问题有没有一些过去的案列支撑或者应怎样处理更为谨慎？现在的情况是上下游认为没有问题，交易完毕无其他事项，但基于客户目前的审计证据和前任的判断，我们又不能确认收入和成本，如果继续挂预收预付的话，对企业的资产总额虚增太多，不能真实反映企业的财务状况，特请教陈版和各位达人，是否有更好的处理方式或依据？

回答人：chenyiwei
不清楚具体情况，为何审计调整冲回成本是挂预付？该预付款项有无明确的债务人对象？
如果挂预付款项是合理的，且该笔预付款项的债务人（供应商）不同于预收款项的债权人（客户），则在报表中不能将这两项预收、预付进行抵销处理。基于对其交易真实性存在疑虑，需考虑后续如何对该事项进行处理。

提问人：leonyan1021 时间：2020-03-24 08:05:28
补充：现任会计师主要是从实质重于形式的角度判断后希望进行预收款项和预付款项的对冲：A和B属于同一事项，且A供应商和B客户永远不会认可被审计单位的预收和预付挂账，永远不会配合企业解除合同什么之类的处理，他们认为该笔交易已经完全完毕，无任何关系了。那么对于被审计单位来说，该笔预收款项和预付款项如果不处理，则永远得不到处理，在此基础上则会大额虚增报表的资产和负债。所以会计师才决定进行对冲处理，但是又不把握，因为确实没有什么准则依据，所以特请教陈版主和各位大拿帮忙，是否有过去的上市公司处置案例或处置惯例或其他的建议能够指点一下？

回答人：chenyiwei
这还是审计证据的充分性、适当性问题，如果有足够证据就好处理了。如果证据不充分。还是建议继续维袁庄的处理，并且保留意见也可能一直延续下去。